【裁判字號】    90,交簡上,6
【裁判日期】    900828
【裁判案由】    過失傷害
【裁判全文】
臺灣彰化地方法院刑事判決                            九十年度交簡上字第六號
    上  訴  人
    即  被  告  乙○○
    選任辯護人  許盟志律師
右列被告因過失傷害案件，不服本院八十九年度員交簡字第一三八號，中華民國八十
九年十二月三十日第一審簡易判決（八十九年度偵字第五七五號），提起上訴，本院
管轄之第二審合議庭判決如左︰
    主      文
上訴駁回。
    事實及理由
一、本案經本院審理結果，認第一審判決認事用法及量刑均無不當，應予維持，並引
    用第一審判決書記載之事實、證據及理由（如附件）。
二、上訴人即被告乙○○上訴意旨略以：被告駕駛Ｋ三－一二九號清潔車，沿彰化縣
    員林鎮○○里○○路○段自東往西方向行駛至員東路二段與該路段二段二巷之交
    岔路口時，是時因係綠燈乃即右轉朝北沿該巷直行，告訴人駕駛ＴＰＰ－０六三
    號機車，未注意對向有被告所駕駛車輛右轉駛來，即由  時在員東路二段二巷等
    待由紅燈轉綠燈之四、五輛自用小客車及自用小貨車後方，違規自上開車輛左方
    加速超車，侵入被告正常行駛之車道，兩人見狀隨及緊急煞車，惟因告訴人其時
    欲搶時間自上開等候綠燈亮起之四、五輛車前左轉員東路而速度過快，致機車摔
    倒而滑出而與被告左後輪檔泥板擦撞，告訴人因在地上翻滾而受傷，是以被告駕
    車靠右正常行駛，本案之肇生全因告訴人駕車搶道超車不當所致，被告並無任何
    過失，原審遽以論罪科刑，認事用法顯有不當，請求撤銷原判決，另為無罪之諭
    知云云。經查：肇事地點為無標線路段，依現場圖所繪被告駕車右前輪距道路車
    側基準線為０．七公尺、右後輪為一．二公尺，而被害人機車倒地距兩側基準線
    一為二．三公尺一為一．五公尺，被告煞車痕跡自中心往東側  線觀之，況肇事
    地點鋪設柏油路邊尚有空地，亦經本院勘驗現場無訛，被告當時若儘靠右行駛，
    則可避免此次車禍之發生，原台灣省彰化縣車輛行車事故鑑定委員會鑑定意見，
    「以甲○○超車不當，為肇事原因，乙○○靠左行駛，無肇事因素等語」，對於
    乙○○部分未審酌前述情況，則不予審認，又本件送台灣省車輛行車事故覆議鑑
    定委員會覆議意見：「甲○○駕駛輕機車，行經無標線路段超車不當，為肇事主
    因，乙○○駕駛大貨車，行經無標線路段，未儘靠右行駛，為肇事次因」，有該
    覆議意見書在卷可稽，是本件事証明確，被告既有上訴之過失犯行，原審據以論
    罪科刑，核無違誤或不當之處，被告上訴否認有何過失犯行，為無理由，應予駁
    回。另告訴人之代理人謂告訴人因本件車禍所受之傷害應屬重傷害云云，經向財
    團法人長庚紀念醫院，彰化基督教醫院查詢結果均係告訴人之傷害尚未符合重傷
    害之程度，有各醫院函附卷足憑，附此明。
據上論斷，應依刑事訴訟法第四百五十五條之一第一項、第三項、第三百七十三條、
第三百六十八條，判決如主文。
本案經檢察官陳信宏到庭執行職務。
中      華      民      國      九十      年      八    月     二十八   日
                                 台灣彰化地方法院刑事第一庭
                                    審判長法官   葉  榮  郎
                                    法      官   吳  俊  螢
                                    法      官   洪  榮  謙
右正本證明與原本無異。
不得上訴。
                                    法院書記官   吳  金  良
中      華      民      國      九十      年      九    月       四     日


司法院資訊處製作；財團法人民間司法改革基金會備份。
